【裁判字號】    90,上訴,21
【裁判日期】    901211
【裁判案由】    偽造文書等
【裁判全文】
臺灣高等法院刑事判決                                九十年度上訴字第二一號
    上  訴  人  臺灣臺北地方法院檢察署檢察官
    上  訴  人
    即  被  告  丁○○
    選任辯護人  廖修三
    被      告  丙○○
右上訴人等因偽造文書等案件，不服臺灣台北地方法院八十八年度易字第一三七號，
中華民國八十九年十月十九日、八十九年十一月二十四日第一審判決（起訴案號：臺
灣台北地方法院檢察署八十七年度偵字第一一九五二號），提起上訴，本院判決如左
：
    主  文
上訴駁回。
    事  實
一、丁○○於民國八十年五月間因犯詐欺罪，經本院判處有期徒刑六月確定，於八十
    三年二月二十四日執行完畢。竟仍不知悔改，於八十四年一月間，透過不知情之
    丙○○向甲○○佯稱其係位於中國大陸之秘密組織ＫＯＣＣ梅花指揮總部之最高
    督察長，並出示該組織之授權書以取信於甲○○（即丁安男）。其後即意圖為自
    己不法之所有，並基於概括之犯意，先於八十四年一月十九日，透過不知情之丙○○向甲○○表示其受指示將政府於中國大陸執政時期之美金債券一批出售或質
    押貸款，欲委託甲○○處理，旋於台北市○○○路○段二五０巷二弄一之一號四
    樓丁○○之住所簽署授權書一紙，並持偽造之編號Ｋ４５０３號，面額共計美金
    二千萬元之私文書美金債券四套共八張（起訴書誤載為面額為五百萬元之美金債
    券二張）交付予甲○○，約明系爭債券兌現時，獎金由二人平分，足生損害於美
    國政府及甲○○，並使甲○○因而陷於錯誤，在上開丁○○住處簽發以彰化商業
    銀行（下簡稱彰化銀行）忠隆分行為付款人、帳號0000000號、戶名辰暐
    建設股份有限公司、票面金額及本票號碼如附表一所示之面額共計新台幣（下同
    ）七千八百七十萬元本票九紙交付丁○○收執作為擔保。嗣於八十四年三月間，
    丁○○基於承前之概括犯意，詐稱因公務需款急用，要求甲○○先支付部分款項
    ，使甲○○因而陷於錯誤，另行簽發同前述付款人、帳號、戶名，而本票號碼、
    票面金額、到期日如附表二所示、面額共計三百二十二萬元之本票四紙交付丁○○，屆期因甲○○並無資力，而由丙○○自行周轉將金額存入帳戶內，使提示人
    均持以兌現。迄甲○○因無法將該債券出售或設質，始知受騙。
二、案經被害人甲○○訴由台灣台北地方法院檢察署檢察官偵查起訴。
    理  由
壹、丁○○部分：
一、訊據被告丁○○固坦承曾有於右揭時、地將系爭美金債券交付告訴人甲○○及收
    受甲○○交付本票之事實，惟矢口否認有何詐欺之犯行，又辯稱：伊未曾因詐欺
    案入監服刑，系爭美國債券是經由大陸人士李春雪委託其攜入台灣處理，且該債
    券均為真正，有中國大陸公證書、經法院公證處公證及美國在台協會認證文件為
    證，因該債款為美國欠我國之民族基金，美國自不能承認，民族基金是黨、政、
    軍均不能參與，伊僅是服務性質，而丁安男（即甲○○）共交給伊三張票面額總
    共九千萬元，嗣均遭退票，而伊交給丁安男之債券，丁安男並未返還予伊，伊並
    未偽造文書云云。被告丁○○之選任辯護人辯護意旨則以：（一）、本案系爭美
    國債券Ｋ四五０三，係乙○○（現改名文力）所提供，再交給被告丁○○，此經
    乙○○於原審及本院調查中證述明確，且乙○○並曾提出其持有Ｋ四五０三之來
    源即吳大衛委託授權書及乙○○簽收債券及物件之簽收項目可證，而乙○○亦堅
    信債券為真正且屬有價之物，又Ｋ四五０三債券為傅孫達及丁安男持有，其等知
    悉被告丁○○接受ＫＯＣＣ總部委託向美國兌現債券及關金券，乃央請被告丁○○與之配合，被告丁○○對該債券之真正深信無疑，縱非真品，被告亦無從知悉
    ；（二）、附表一本票九紙，被告自始未持有，而被告持有之本票亦均非附表一
    之內容，而附表二本票四紙亦非告訴人交予被告，否則應會有收據、被告於存根
    欄之簽字或本票上之背書，再查該四紙本票持以兌現之人大多居住於高雄地區，
    被告與獲得票據利益之陳慶忠、卓梅月等人均不認識，各該人等之證言亦均未提
    及被告，是附表一、二之本票被告均未曾持有，即與被告無關，且丁安男所開之
    票據三百二十萬元均係直接交予乙○○，被告並曾協助並交付五十萬元與丁安男
    以防止遭退票，故被告非但毫無轉讓本票之利益，反而有金錢之付出；（三）、
    李春雪之授權書雖與本案並無關聯，然被告因相信丁安男有辦法貸款，要求伊到
    大陸補證明，因而補來李春雪之授權書，而該文書既非被告所製作，亦不能證明
    其真偽，自不能入被告於罪云云。
二、經查：（一）、右揭犯罪事實，業據告訴人甲○○於偵查中指訴綦詳，核與被告
    丙○○所供：「（問：當初許有交出美金債券？）有，交給丁安男，我未拿到」
    、「（問：為何給三百多萬？）許說先付一點給他們，因為拿了美金債券許（指
    被告）要一點錢給他，後來有簽處理美金債券的合約，先拿到美金債券後再簽約
    」等情節（參原審卷一第二０一頁、第二０二頁），均大致相符；（二）、被告
    丁○○所交付告訴人之公債並非真正一節，業經原審以八十九年四月二十八日北
    院文刑速八八易一三七字第九二八九號函請本院囑託我國駐外單位查明美國在一
    九三五年至一九九七年間是否曾發行面額超過壹佰萬元之公債，經駐美國台北經
    濟文化代表處以八十九年七月十八日美秘（八九）字第０００八０九號函稱：「
    美國發行之公債不會有拼字錯誤之情形，本案之債券有甚多之錯誤‧‧‧故顯非
    真正之債券」等語，及八十九年八月十一日以美秘（八九）字第０００九一一號
    函稱：「經洽美財政部公債局（Bureau of Public Debt，Department of
    Treasure），美國未曾發行Ｋ４５０３、２０２號面額五百萬及一千萬美元之債
    券」等情，有本院八十九年八月三日（八九）院賓文實字第一０三九０號函、八
    十九年八月二十二日（八九）院賓文實字第一一三四０號函各一紙，以及駐美國
    台北經濟文化代表處函各二紙在卷可稽（參原審卷第二冊第九二頁至第九四頁、
    第九八頁至第一○○頁）。至被告丁○○所提出之卷附中華人民共和國浙江省金
    華市公證處（八九）浙金市證字第十一號公證書一紙（參原審卷第一冊第五八頁
    ）及經台灣台北地方法院公證處認證之文件七份（均為影本）（參同上卷第六○
    頁至第七三頁），僅係證明上開文書上之簽名、蓋章確為被告丁○○所親為，並
    非對於系爭美金公債之真偽予以識別。況本院將上開公證書送請財團法人海峽交
    流基金會轉請浙江省公證員協會協助查證結果，該公證書當事人書寫之姓名、公
    證員之簽名章及公證處之公章均屬偽造，而中華人民共和國浙江省金華市公證處
    （八九）浙金市證字第十一號公證書之真正原本，係案外人徐壽明委託黃紹光將
    徐壽明遺留的五百萬元美金債券赴美國華盛頓銀行辦理匯款之事宜，與被告提出
    之公證書係由湯紅具名請求委託代辦國外遺產美國華盛頓銀行國際債券一事迥不
    相同，姑不論上開案號之真正原件內所述是否真實，惟被告提出之上開公證書確
    屬偽造，堪可認定，是被告丁○○此部分辯稱其所提之公證書一紙為真正一節，
    不足採信；（三）、證人乙○○（即文力）於原審審理中結證稱，被告丁○○曾
    交付告訴人所簽發之本票予伊，其中三張兌現共三百多萬元，另有二張未兌現等
    語（參原審八十八年十月五日訊問筆錄），而其中彰化商業銀行（以下簡稱彰化
    銀行）票號ＷＡ0000000號、面額一百萬元、到期日為八十四年三月二十
    日之本票，係由被告丁○○交付乙○○，再由乙○○轉交陳慶忠，復交付由卓梅
    月提示兌現乙情，亦經證人乙○○（參原審八十八年十月五日訊問筆錄）、卓梅
    月（台灣高雄地方法院八十八年三月二十九日）結證在卷無訛。而告訴人簽發之
    如附表二所示、面額共計三百二十二萬元之彰化銀行本票四紙，均經由丙○○周
    轉供提示兌現，復經丙○○多次到庭證述屬實，並有彰化銀行西內湖分行八十九
    年五月十七日彰西內湖字第一０一二號函暨所附匯入匯款明細簿各一紙附卷可稽
    。足見被告丁○○於取得告訴人所簽發之前述本票後，即持之加以流通使用；（
    四）、被告丁○○固一再辯稱其確係在中國大陸之秘密組織ＫＯＣＣ指揮總部之
    最高督察長，並提出該組織之授權書一紙為憑（參偵查卷第六二頁）。惟該組織
    是否確曾存在現已無從證明，有原審八十九年四月二十六日北院文刑速八八易一
    三七字第九００八號函、中國國民黨中央委員會八十九年五月六日八九密文字第
    ００九號函各一紙在卷可稽（參原審卷第二冊第三頁至第四頁）。又被告丁○○
    於原審調查中自承：「（問：你是ＫＯＣＣ指揮總部的什麼人？）督察長，在大
    陸西安授權給我的‧‧‧大陸淪陷後授權的」等語（參原審八十八年三月二日訊
    問筆錄），然觀諸該授權書上，不僅未蓋用任何關防以辨真偽，且其上所載日期
    猶以「中華民國」紀年，實與中國大陸目前皆以「西元」作為紀年之標準相左。
    是其所辯顯屬無據，不足採信。雖乙○○即文力於本院審理時證稱：美國債券Ｋ
    四五○三有六套，面額五百萬，一套二張，要有密碼才能換的到，係吳大衛先生
    從大陸的倉庫拿出來，於八十二年三月十一日在圓山大飯店交給伊，伊將該原本
    於八十四年一月二十七日，在台北市○○○路的一家銀行交給丁○○，並未經過
    塗改，該債券不可能是假的，吳大衛可以證明，且伊並不認為被騙，而二○二是
    另外一種債券，面額價值二千萬，有四套，一套二張，總共八張，連利息算起來
    有二億，關金券也是非常可觀的數目，算起來有好幾億，丁○○給伊面額將近有
    四百二十萬左右之票據，共兌現二百萬，其餘遭退票等語（參本院九十年五月二
    十五日訊問筆錄第三至七頁），並提出吳大衛出具之委託授權書、被告簽收單影
    本各一紙為證。惟果如該證人所言其交付與被告之美國債券為真正，被告實無須
    再使用不實之授權書之必要，是該證人之證詞要係迴護被告之詞，連同其所提出
    證物均不足為被告有利之認定；（五）、被告丁○○所提出李春雪授權書一紙（
    參偵查卷第六七頁），所載之授權日期為「公元一九九七年一月一日」、授權期
    限為「公元一九九七年一月一日起自一九九七年十二月三十一日止」之字樣，惟
    被告丁○○早於八十四年初即與告訴人就處理美元公債一事有所接洽，有被告丁○○於八十四年一月十九日所簽立之授權書一紙附卷可考。而對於前述二授權日
    期相差共約二年之久一節，被告丁○○雖於偵查中辯稱：「丁某（指告訴人）說
    他有辦法貸款，叫我去大陸補證明。」（參偵查卷第七十九頁正面）等語，然於
    原審審理中復改稱係因其於與告訴人接觸之時，沒有辦法辦理授權事宜等語，所
    述原因前後不一。且被告丁○○既稱告訴人所簽發之本票無一兌現，則又何需至
    本票到期未獲兌現後之八十六年初，仍聽從告訴人之指示前往大陸取得李春雪之
    授權書，是其此部分辯詞亦顯有瑕疵。況果如被告丁○○所辯：「（系爭公債）
    是兩岸民族基金、唐宋元明清的財產，是屬於兩岸民族的」、「中共亦要藉助中
    華民國的國號才可領錢」（參原審八十八年一月二十一日訊問筆錄）云云，衡諸
    常情，被告丁○○焉有僅得李春雪之授權即得輕易加以處分之理？是其所辯顯與
    常情大相乖違，實無足取；（六）、被告確曾於八十年五月九日因犯詐欺罪經本
    院判處有期徒刑一年減為六月確定，於八十三年二月二十四日執行完畢，有台灣
    高等法院檢察署被告刑案紀錄簡覆表一份在卷可按，本院依上開紀錄調卷被告於
    該案之執行卷宗（即台灣台北地方法院檢察署八十二年度執助字第八五四卷宗）
    ，以其在該案所留之指印與被告於本院當庭所留之指印送請法務部調查局鑑定結
    果相同，有該局九十年五月二十三日（九０）陸（二）第00000000號鑑
    定通知書一紙在卷可稽（附於本院卷），被告所辯其未曾因詐欺案入監執行一節
    以及其餘之辯解，顯不足採；（七）、此外，並有ＫＯＣＣ指揮總部授權書、李
    春雪授權委託書、保管條、被告丁○○授－權告訴人之授權書各一紙、美國公債
    二紙、卷宗及梅花機密件一份、附表所示之本票十三紙（以上均為影本），在卷
    可資佐證。綜上所述，被告丁○○所辯以及辯護人之辯解，尚不足採信。綜上所
    述，本件事證明確，被告丁○○犯行已堪認定，應依法論科。
三、按刑法為國內法，採屬地主義；刑法第五條第一款至第五款之規定，雖兼採保護
    主義，但以我國國家、社會、人民之法益為保護之對象；故刑法第五條第四款所
    稱有價證券，不包括在外國發行流通之有價證券在內（最高法院七十二年台上字
    第五八七二號判例參照）。從而本件被告丁○○所持以行使之偽造美金公債四套
    八張，其性質上仍屬私文書，故核其所為，係犯刑法第二百十六條、第二百十條
    之行使偽造私文書罪及同法第三百三十九條第一項之詐欺取財罪。被告先後二次
    詐欺犯行，時間緊接，方法相同，觸犯構成要件相同之罪，顯係基於概括犯意為
    之，為連續犯，應依刑法第五十六條之規定，以一罪論。查被告行使偽造私文書
    之目的係在連續向告訴人詐取財物，是所犯上開二罪間，有方法、目的之牽連關
    係，為牽連犯，應從較重之行使偽造私文書罪處斷。又被告丁○○行使偽造私文
    書部分，雖未經檢察官起訴，惟與起訴部分，有牽連犯之裁判上一罪關係，已如
    前述，自為起訴效力所及，本院應併予審理，併此敘明。次查被告曾因詐欺罪，
    經本院撤銷改判處有期徒刑六月，並於八十三年二月二十四日執行完畢，有台灣
    高等法院檢察署刑案紀錄簡覆表附卷可按。其受有期徒刑之執行完畢，五年以內
    再犯有期徒刑以上之罪，為累犯，依法應加重其刑。
四、原審本於同上見解，適用刑法第二百十六條、第二百十條、第三百三十九條第一
    項、第五十五條、第四十七條，罰金罰鍰提高標準條例第一條前段（漏引，應予
    更正）之規定，並審酌被告丁○○犯罪後猶飾詞狡辯而未能坦承犯行；不思循合
    法正當途徑獲得財富，詐騙金額達三百二十二萬元，且迄未賠償被害人損失等一
    切情狀，量處有期徒刑十月。經核原審認事用法均無不合，量刑亦稱允當，被告
    丁○○上訴意旨，猶執陳詞，否認犯罪，執此指摘原判決不當，為無理由，應予
    駁回。
貳、丙○○部分：
一、公訴意旨略以：被告丙○○與告訴人甲○○為朋友關係，民國八十三年間，丙○○介紹丁○○與甲○○認識。八十四年元月間，丙○○與丁○○竟共同意圖為自
    己不法之所有，由丙○○向甲○○佯稱丁○○為國家最高秘密治安單位ＫＯＣＣ
    指揮總部之最高督察長，由丁○○提示ＫＯＣＣ指揮部之授權書影本予甲○○，
    以取信於甲○○，致甲○○陷於錯誤，誤認丁○○確具有該單位之最高督察長身
    分。迨八十四年一月十九日丙○○向甲○○表示丁○○受國家指令，擬將一批戰
    前之美金債券出售或辦貸款，最高督察長對丁某很欣賞，欲委託丁某處理，且由
    丙○○帶同甲○○上台北找丁○○，丁○○乃當場簽署授權書，並將面額為五百
    萬元之美金債券二張交予甲○○，甲○○即簽發彰化商業銀行忠隆分行為付款人
    ，面額共新台幣（下同）九千二百八十萬元之商業本票三紙予丁○○作為擔保之
    用，嗣丁○○復以急需用款為由，要求甲○○先付部分款項，甲○○即簽發發票
    日為八十四年三月二十日，面額各一百萬元之上揭銀行本票二紙及同年月二十五
    日，面額各為一百萬元、二十二萬元之同銀行本票二紙交予丁○○，並由丙○○
    提示兌現。嗣甲○○始終無法將該美金債券出售，始知受騙。因認被告丙○○涉
    有刑法第三百三十九條第一項之詐欺取財罪嫌云云。
二、按犯罪事實應依證據認定之，無證據不得推定其犯罪事實。又不能證明被告犯罪
    者，應諭知無罪之判決，刑事訴訟法第一百五十四條、第三百零一條第一項分別
    定有明文。又按刑法第三百三十九條第一項詐欺罪之成立，以意圖為自己或第三
    人不法之所有，以詐術使人陷於錯誤，而將本人或第三人之物交付為要件，所謂
    以詐術使人交付，必須被詐欺人因其詐術而陷於錯誤，若其所用方法，不能認為
    詐術，亦不致使人陷於錯誤，即不構成該罪，最高法院四十六年台上字第二０六
    號著有判例可稽。
三、公訴人認被告丙○○涉有右開罪嫌，無非係以告訴人甲○○之指訴及被告與丁○○為朋友關係，明知丁○○並非國家最高秘密治安單位ＫＯＣＣ指揮總部之最高
    督察長，竟仍以此名銜介紹予告訴人，並為之提示兌領告訴人所交付之三百二十
    二萬元本票為其主要論據。訊據被告丙○○堅決否認有右開犯嫌，辯稱：丁安男
    （即甲○○）簽發七、八張票共計五千萬元交給丁○○，而丁○○確有將Ｋ四五
    ０三之債券五套十張交給丁安男，以供保障之用，當時並經律師見證簽訂合約，
    伊亦在場作見證代表，嗣後債券不能兌現，伊因丁安男應允給伊百分之三十之利
    潤，伊即向朋友調借三百五十萬元幫忙處理該債務，而債券則由丁安男交還予丁○○，但丁○○將票據轉讓出去而遭退票，丁○○並未將票據及兌現之金錢還予
    丁安男，再加上丁安男去換票，故合計共有九千多萬元，而伊總共墊款三百二十
    二萬元，丁安男均未出錢，伊亦為受害者，伊並不知悉授權書與債券之真假等語
    。
四、經查：被告丙○○辯稱並未向甲○○佯稱丁○○為國家最高秘密治安單位ＫＯＣ
    Ｃ指揮總部之最高督察長，核與被告丁○○所述：「（問：你是ＫＯＣＣ的最高
    督察長是誰說的？）是我。我有派令。已提出。」等語情節相符（參原審八十九
    年十月五日審判筆錄）。又被告丙○○與甲○○同為被告丁○○之受任人一節，
    亦有被告丁○○所出具之授權書二紙附卷可稽（原審卷第一冊第一五四頁及第一
    八九頁）。再者，被告丙○○向原審具狀（參原審卷第二冊第二十頁）表示其向
    親友調借現金後，曾於八十四年三月二十日由世華銀行永和分行湯美瑜戶名匯入
    彰化銀行忠隆分行轉入丁安男公司帳號共三百二十二萬元等情，經原審向彰化商
    業銀行查證結果，確有世華銀行永和分行為收匯行，湯美瑜為匯款人，展瑋建設
    股份有限公司丁安男為受款人之匯款紀錄，有彰化銀行西內湖分行八十九年五月
    十七日彰西內湖字第一０一二號函暨所附匯入匯款明細簿各一紙（參原審卷第二
    冊第三二頁至第三四頁）附卷可資，雖金額為三百五十萬元與被告上開書狀之所
    載所稱不符，惟按諸被告所具之同一書狀，被告亦表示曾於同年月二十五日復以
    現金轉入丁安男公司帳號等情，另參諸被告於本院則表示向朋友借三百五十萬元
    替丁安周轉等語，被告既能證明告訴人公司曾取得三百餘萬元之匯款，經原審查
    證確有其事。另參諸證人乙○○於原審審理中結證稱：同案被告丁○○曾交付告
    訴人所簽發之本票予伊，其中三張兌現共三百多萬元等語（參原審八十八年十月
    五日訊問筆錄）；而其中彰化銀行票號ＷＡ0000000號、面額一百萬元、
    到期日為八十四年三月二十日之本票，係由被告交付乙○○，再由乙○○轉交陳
    慶忠，復交付由卓梅月提示兌現乙情，亦經證人乙○○於原審調查中及卓梅月經
    原審囑託臺灣高雄地方法院訊問中結證無訛。堪認被告所辯告訴人簽發如附表二
    所示、面額共計三百二十二萬元之彰化銀行本票四紙，係其以現金存入告訴人之
    帳號使其簽發之票據兌現一節為可信，而如附表二所示、面額共計三百二十二萬
    元之彰化銀行本票四紙，確係由同案被告丁○○取得後，持之加以流通使用，亦
    可證被告並無為自己不法所有之意圖。再查，告訴人與案外人戊○○曾就Ｋ４５
    ０３案美國公債之處理，簽訂協議書，被告為該協議書之仲介人員代表，此業具
    被告提出協議書一紙附卷可稽，倘若被告果係為詐騙告訴人之金錢，其大可得手
    後一走了之，無須再介入告訴人就該美國公債之後續處理事宜。綜上所述，被告
    應無為自己不法所有之意圖及施何詐術之情，其所辯應尚可採信，此外又查無其
    他積極證據足認被告確有詐欺之情事，應認本件不能證明被告犯罪。
五、原審以不能證明被告丙○○犯罪，而為無罪之諭知，核無不合。公訴人上訴意旨
    以被害人甲○○係由被告丙○○介紹予被告丁○○認識，若非被告丙○○向甲○○佯稱被告丁○○為ＫＯＣＣ之最高督察長，並提出ＫＯＣＣ指揮總部之授權書
    影本，取信於甲○○，甲○○即無輕易簽發高額銀行本票予被告丙○○轉交丁○○之理，雖被告丙○○否認轉交，惟亦不否認伊係仲介，再被告丁○○亦稱授權
    書係給丙○○看，並未給甲○○看等語，亦徵被害人係經被告丙○○之共同詐騙
    而限於錯誤等語，執之指摘原判決諭知被告丙○○無罪係不當，為無理由，應予
    駁回。
據上論斷，應依刑事訴訟法第三百六十八條，判決如主文。
本案經檢察官劉靜婉到庭執行職務。
中      華      民      國    九十      年      十二    月    十一     日
                            台灣高等法院刑事第十五庭
                                審判長法  官  房  阿  生
                                      法  官  雷  元  結
                                      法  官  鄧  振  球
右正本證明與原本無異。
如不服本判決應於收受送達後十日內向本院提出上訴書狀，其未敘述上訴之理由者並
得於提起上訴後十日內向本院補提理由書（均須按他造當事人之人數附繕本）。
                                      書記官  洪  秋  帆
中      華      民      國    九十      年      十二    月    十四      日
附錄：本案論罪科刑法條全文
刑法第二百十六條
行使第二百十條至第二百十五條之文書者，依偽造、變造文書或登載不實事項或使登
載不實事項之規定處斷。
刑法第二百十條
偽造、變造私文書，足以生損害於公眾或他人者，處五年以下有期徒刑。
刑法第三百三十九條
意圖為自己或第三人不法之所有，以詐術使人將本人或第三人之物交付者，處五年以
下有期徒刑、拘役或科或併科一千元以下罰金。
以前項方法得財產上不法之利益或使第三人得之者，亦同。
前二項之未遂犯罰之。
〈附表一〉
┌──┬───────────┬───────────┬───────┐
│編號│  本票號碼            │   票面金額           │  到期日      │
│    │                      │  （新台幣）          │              │
├──┼───────────┼───────────┼───────┤
│一  │ＷＡ0000000    │一千零二十萬元        │八十四年四月三│
│    │                      │                      │十日          │
├──┼───────────┼───────────┼───────┤
│二  │ＷＡ0000000    │一千零二十萬元        │八十四年四月三│
│    │                      │                      │十日          │
├──┼───────────┼───────────┼───────┤
│三  │ＷＡ0000000    │一千零二十萬元        │八十四年四月三│
│    │                      │                      │十日          │
├──┼───────────┼───────────┼───────┤
│四  │ＷＡ0000000    │一千萬元              │八十四年三月三│
│    │                      │                      │十一日        │
├──┼───────────┼───────────┼───────┤
│五  │ＷＡ0000000    │一千萬元              │八十四年三月三│
│    │                      │                      │十一日        │
├──┼───────────┼───────────┼───────┤
│六  │ＷＡ0000000    │一千萬元              │八十四年三月三│
│    │                      │                      │十一日        │
├──┼───────────┼───────────┼───────┤
│七  │ＷＡ0000000    │一千萬元              │八十四年三月三│
│    │                      │                      │十一日        │
├──┼───────────┼───────────┼───────┤
│八  │ＷＡ0000000    │四百萬元              │八十四年三月三│
│    │                      │                      │十一日        │
├──┼───────────┼───────────┼───────┤
│九  │ＷＡ0000000    │四百十萬元            │八十四年四月三│
│    │                      │                      │十日          │
└──┴───────────┴───────────┴───────┘
〈附表二〉
┌──┬───────────┬───────────┬───────┐
│編號│  本票號碼            │   票面金額           │  到期日      │
│    │                      │  （新台幣）          │              │
├──┼───────────┼───────────┼───────┤
│一  │ＷＡ0000000    │一百萬元              │八十四年三月二│
│    │                      │                      │十日          │
├──┼───────────┼───────────┼───────┤
│二  │ＷＡ0000000    │一百萬元              │八十四年三月二│
│    │                      │                      │十日          │
├──┼───────────┼───────────┼───────┤
│三  │ＷＡ0000000    │一百萬元              │八十四年三月二│
│    │                      │                      │十五日        │
├──┼───────────┼───────────┼───────┤
│四  │ＷＡ0000000    │二十二萬元            │八十四年三月二│
│    │                      │                      │十五日        │
└──┴───────────┴───────────┴───────┘


司法院資訊處製作；財團法人民間司法改革基金會備份。
